【裁判字號】    98,簡上,166
【裁判日期】    981125
【裁判案由】    毒品危害防制條例
【裁判全文】
臺灣基隆地方法院刑事判決             98年度簡上字第166號
上  訴  人
即  被  告  乙○○
上列上訴人即被告因違反毒品危害防制條例案件，不服本院基隆
簡易庭中華民國98年8月31日98年度基簡字第1053號第一審簡易
判決（起訴案號：98年度毒偵字第1183號）提起上訴，本院管轄
之第二審合議庭判決如下︰
    主  文
上訴駁回。
    事實及理由
一、本案經本院審理結果，認第一審簡易庭以上訴人即被告乙○
    ○施用第二級毒品甲基安非他命，所為係犯毒品危害防制條
    例第10條第2項之罪，依刑事訴訟法第449條第1項前段、第
    454條第2項，毒品危害防制條例第10條第2項、第23條第2項
    ，刑法第11條前段、第41條第1項前段，判處被告有期徒刑4
    月，如易科罰金，以新台幣1千元折算1日，核其認事用法，
    尚無違誤，量刑亦稱妥適，應予維持，爰引用第一審刑事簡
    易判決及臺灣基隆地方法院檢察署檢察官聲請簡易判決處刑
    書所記載之事實、證據及理由（如附件）。
二、本件被告提起上訴理由僅略稱：「不服判決」云云。惟查，
    被告於原審98年8月28日行準備程序時，當庭坦承於97年11
    月24日19時許，在臺北縣瑞芳火車站廁所內，以鋁箔紙下置
    打火機燒烤之方式，施用第二級毒品甲基安非他命1次之事
    實，有本院上開準備程序筆錄在卷可稽，且被告經警查獲後
    ，採集之尿液檢體經送臺灣檢驗科技股份有限公司檢驗，呈
    安非他命及甲基安非他命之陽性反應，此有該公司97年12月
    11日出具之濫用藥物檢驗報告，及臺北縣政府警察局瑞芳分
    局毒品危害防制條例案件嫌犯代號與真實姓名對照表各1紙
    附卷可稽，足認被告確有施用第二級毒品甲基安非他命之犯
    行；又被告已因施用甲基安非他命犯行，於98年5月8日經本
    院以98年度基簡字第584號判處有期徒刑3月，被告上訴，又
    經本院於98年7月30日以98年簡上字第117號駁回上訴確定，
    有臺灣高等法院被告前案紀錄表在卷可按，被告於短時間內
    ，一再施用第二級毒品甲基安非他命，原審量處有期徒刑4
    月，量刑尚屬允當，是本件被告上訴，核無理由，自應予駁
    回。
三、按第二審被告經合法傳喚，無正當之理由不到庭者，得不待
    其陳述，逕行判決；又對於簡易判決處刑不服而上訴者，得
    準用上開規定，刑事訴訟法第371 條、第455 條之1 第3 項
    分別定有明文。本件被告經本院合法傳喚，有卷附送達證書
    可憑，其於審判期日無正當理由未到庭，爰不待其陳述，逕
    為一造辯論判決，附此敘明。
據上論斷，應依刑事訴訟法第455 條之1  第1  項、第3 項、第
368 條、第371 條、第373 條，判決如主文。
本案經檢察官丙○○到庭執行職務。
中    華    民    國    98    年    11    月    25    日
                     臺灣基隆地方法院刑事第三庭
                         審判長法  官  鄭景文
                               法  官  黃永定
                               法  官  陳姵君
以上正本證明與原本無異。
本判決不得上訴。
中    華    民    國    98    年    11    月    25    日
                               書記官  王佩珠
【附件】
臺灣基隆地方法院刑事簡易判決      98年度基簡字第1053號
公  訴  人  臺灣基隆地方法院檢察署檢察官
被      告  乙○○  男  40歲（民國○○年○月○○日生）
                    身分證統一編號：Ｚ000000000號
                    住臺北縣瑞芳鎮○○路17之4號
上列被告因毒品危害防制條例案件，經檢察官提起公訴（98年度
毒偵字第1183號），被告自白犯罪，本院認為宜由受命法官獨任
逕以簡易判決處刑，由本院合議庭裁定由受命法官獨任逕以簡易
判決處刑，判決如下：
    主  文
乙○○施用第二級毒品，累犯，處有期徒刑肆月，如易科罰金
，以新台幣壹仟元折算壹日。
    事實及理由
一、程序事項：本件被告乙○○因毒品危害防制條例案件，經檢
    察官依通常程序起訴，而被告自白犯罪，本院認為宜由受命
    法官獨任逕以簡易判決處刑，由本院合議庭裁定由受命法官
    獨任逕以簡易判決處刑，合先敘明。
二、本件犯罪事實應更正：「乙○○於民國97年11月24日晚上7
    時許，在台北縣瑞芳火車站之廁所內，將第二級毒品安非他
    命置於鋁箔紙上方再以打火機在鋁箔紙下方燒烤產生煙霧吸
    用之方式，施用第二級毒品安非他命（起訴書誤載為於97年
    11月26日上午9時18分許為警採尿前96小時內之某日時，在
    不詳處所，施用第二級毒品安非他命，此部分業經蒞庭檢察
    官當庭更正）。」、證據應補充：「被告於本院審理時之自
    白。」、應適用之法條應補充記載：「被告持有第二級毒品
    安非他命係供施用，其持有之低度行為為施用之高度行為所
    吸收，不另論罪。」外，餘犯罪事實、證據及應適用之法條
    均引用如附件檢察官起訴書之記載。
三、依刑事訴訟法第449條第2項、第454條第2項、第284條之1，
    毒品危害防制條例第10條第2項、第23條第2項，刑法第11條
    前段、第47條第1項、第41條第1項前段，刑法施行法第1條
    之1，逕以簡易判決處刑如主文。
如不服本判決，得自收受送達之日起10日內，向本院提起上訴。
中    華    民    國    98    年    8     月    31    日
                  基隆簡易庭法  官    何怡穎
以上正本證明與原本無異。
如不服本判決，應於判決送達後10日內，向本院提出上訴書狀，
敘述上訴理由，上訴於本院合議庭，並按他造當事人之人數附具
繕本。
中    華    民    國    98    年    8     月    31    日
                            書記官    鄭梅君
附錄論罪法條
毒品危害防制條例第十條第二項：
    施用第二級毒品者，處三年以下有期徒刑。
附件：
臺灣基隆地方法院檢察署檢察官起訴書
                                    98年度毒偵字第1183號
    被      告  乙○○  男  40歲（民國○○年○月○○日生）
                        住臺北縣瑞芳鎮○○路17之4號
                        身分證統一編號：Ｚ000000000號
上列被告因違反毒品危害防制條例案件，業經偵查終結，認應提
起公訴，茲敘述犯罪事實及證據並所犯法條如下：
        犯罪事實
一、乙○○前因施用毒品案件，經觀察、勒戒後，認有繼續施用
    毒品之傾向，經臺灣基隆地方法院裁定令入戒治處所施以強
    制戒治，於民國91年2月19日期滿執行完畢，並經該院以90
    年度簡上字第25號判決判處有期徒刑6月確定；復因施用第
    二級毒品案件，經臺灣基隆地方法院以96年度基簡字第7號
    判決判處有期徒刑3月，並經減刑為有期徒刑1月15日確定，
    甫於96年10月19日執行完畢。再因施用第二級毒品案件，經
    臺灣基隆地方法院以98年度基簡字第584號判決判處有期徒
    刑3月（尚未確定）。詎其猶不知悔改，復於97年11月26日
    上午9時18分許為警採集尿液前96小時內之某日時，在不詳
    處所，施用第二級毒品安非他命1次。嗣於同年11月26日上
    午7時10分許，為警在臺北縣瑞芳鎮○○路17之4號執行搜索
    時在場，經其同意採集尿液送驗，結果呈安非他命及甲基安
    非他命陽性反應，始悉上情。
二、案經臺北縣政府警察局瑞芳分局報告偵辦。
        證據並所犯法條
一、被告乙○○經傳喚雖未到庭，惟其為警查獲後所採尿液經送
    驗結果，呈現安非他命及甲基安非他命陽性反應，有臺灣檢
    驗科技股份有限公司濫用藥物檢驗報告在卷可稽，其施用毒
    品之犯嫌應堪認定。
二、核被告乙○○所為，係犯毒品危害防制條例第10條第2項之
    施用第二級毒品罪嫌。查被告有如犯罪事實欄所載之犯罪科
    刑執行情形，有本署刑案資料查註紀錄表附卷可參，其於刑
    之執行完畢後，5年內故意再犯本件有期徒刑以上之罪，為
    累犯，請依刑法第47條第1項之規定加重其刑。
三、依毒品危害防制條例第23條第2項、刑事訴訟法第251條第1
    項提起公訴。
    此  致
臺灣基隆地方法院
中    華    民    國    98    年    7     月    14    日
                              檢察官  甲  ○  ○
本件正本證明與原本無異
中    華    民    國    98    年    7     月    16    日
                              書記官  林  敬  展
附錄所犯法條：
毒品危害防制條例第10條
    施用第一級毒品者，處 6 月以上 5 年以下有期徒刑。
    施用第二級毒品者，處 3 年以下有期徒刑。


司法院資訊處製作；財團法人民間司法改革基金會備份。
